【裁判字號】    95,裁,626
【裁判日期】    950330
【裁判案由】    綜合所得稅
【裁判全文】
最  高  行  政  法  院  裁  定
                                     95年度裁字第00626號
上  訴  人  甲○○
被 上訴 人  財政部臺灣省北區國稅局
代  表  人  乙○○
上列當事人間因綜合所得稅事件，上訴人不服中華民國93年10月
28日臺北高等行政法院92年度訴字第1881號判決，提起上訴。本
院裁定如下：
    主  文
上訴駁回。
上訴審訴訟費用由上訴人負擔。
    理  由
一、按對於高等行政法院判決上訴，非以其違背法令為理由，不
    得為之，行政訴訟法第242條定有明文。是當事人依行政訴
    訟法第243條第1項規定，以高等行政法院判決有不適用法規
    或適用法規不當為上訴最高行政法院之理由時，其上訴狀或
    理由書應有具體之指摘，並揭示該法規之條項或其內容。若
    係成文法以外之法則，應揭示該法則之意旨。倘為司法院解
    釋、或本院之判例，則應揭示該判解之字號或其內容。上訴
    狀或理由書如未依此項方法表明者，即難認為已對高等行政
    法院判決之違背法令有具體之指摘，又對原判決所持法律上
    之見解之歧異，要難謂為適用法規錯誤，其上訴自難認為合
    法。
二、本件上訴意旨略謂：上訴人於原審曾聲請由職員代理出庭，
    惟原審未予置理。本件被上訴人對上訴人員工出差部分帳證
    之認定，未依往例及各年度之標準，顯有相互矛盾之處；且
    被上訴人對上訴人主張可作為費用項目，有故意不予理會之
    情形。其中如被上訴人以住家及執行業務共用為由，否准上
    訴人認列之水、電及瓦斯費用二分之一，置上訴人提出證明
    資料於不理。又認列電腦支出費用、代員工繳交保險費，均
    屬執行業務支出，亦未獲被上訴人理會，被上訴人及原審，
    顯有違行政程序法第4條、第5條、第6條、第8條及第9條之
    規定等語，資以論據。
三、經查，原審前後進行四次準備程序，上訴人均未出庭，僅民
    國93年8月9日準備程序期日，上訴人以出國為由，具狀聲請
    原審改期，附帶陳明可由事務所職員代理出庭，惟上訴人並
    未陳明其委任訴訟代理人之姓名，及其職務供原審審核，原
    審除准其聲請，改訂同年9月1日續行準備程序外，未表明准
    訴訟代理人出庭，於法並無不合；況訴訟代理人之指定，依
    法毋庸事前聲請法院准許。上訴人其餘上訴意旨，無非指摘
    被上訴人原處分之事實認定，以及原審證據取捨及事實認定
    ，難認為對高等行政法院判決之如何違背法令已有具體之指
    摘。又上訴人空言指摘原審判決違背行政程序法第4條規定
    一般法律原則、第5條規定行政行為應明確、第6條規定平等
    原則、第8條規定誠信原則及第9條規定應就當事人有利不利
    一律注意，無非上訴人主觀法律見解，核無足採；依首開說
    明，應認其上訴為不合法，應予駁回。
據上論結，本件上訴為不合法，爰依行政訴訟法第249條第1項前
段、第104條、民事訴訟法第95條、第78條，裁定如主文。
中    華    民    國    95    年    3     月    30    日
                  第二庭審判長法  官  廖  政  雄
                              法  官  林  清  祥
                              法  官  鍾  耀  光
                              法  官  姜  仁  脩
                              法  官  胡  國  棟
以  上  正  本  證  明  與  原  本  無  異
中    華    民    國    95    年    3     月    31    日
                              書記官  莊  俊  亨


司法院資訊處製作；財團法人民間司法改革基金會備份。
